【裁判字號】    97,易,2847
【裁判日期】    970808
【裁判案由】    竊盜
【裁判全文】
臺灣臺中地方法院刑事判決              97年度易字第2847號
公  訴  人  臺灣臺中地方法院檢察署檢察官
被      告  甲○○
上列被告因加重竊盜案件，經檢察官提起公訴（九十七年度偵字
第一四八七五號），經被告於準備程序中就被訴事實為有罪之陳
述，受命法官於聽取當事人之意見後，裁定改以簡式審判程序判
決如下：
    主    文
甲○○攜帶兇器，踰越牆垣竊盜未遂，累犯，處有期徒刑柒月。
扣案之手套壹雙、活動扳手貳支、扳手支，均沒收。
    事    實
一、甲○○前因詐欺案件，經本院以九十五年度簡字第四一○號
    判決處以有期徒刑三月，如易科罰金，以銀元三百元折算一
    日確定，又因竊盜案件，經本院以九十五年度簡字第一六七
    號判決處以有期徒刑三月，如易科罰金以新臺幣一千元折算
    一日確定，再因竊盜案件，經本院以九十五年度簡字第二五
    ○二號判決處以有期徒刑五月，如易科罰金以新臺幣一千元
    折算一日確定，另因違反毒品危害條例案件，經本院九十五
    年度訴字第三一五二號判決處以有期徒刑十月，上訴後由臺
    灣高等法院臺中分院以九十六年度上訴字第一一七五號判決
    駁回上訴確定，前述四案，經臺灣高等法院臺中分院以九十
    六年度聲減字第一七九九號裁定減刑後合併應執行有期徒刑
    九月確定；其又因二次加重竊盜案件，經本院以九十五年度
    易字第三九七○號判決分別量處有期徒刑八月、八月，合併
    應執行有期徒刑一年二月確定，並經臺灣高等法院臺中分院
    以九十六年度聲減字第一七九九號裁定減刑後合併應執行有
    期徒刑七月確定，與前述有期徒刑九月之刑期接續執行，於
    民國九十七年三月二日縮刑期滿執行完畢。詎其猶不知悔改
    ，竟意圖為自己不法所有，於九十七年六月二十日下午四時
    二十分許，穿戴手套一雙並持活動扳手二支（起訴書誤載為
    老虎鉗）、扳手三支，至劉超凡所經營位於臺中縣大里市○
    ○路五○一巷二之一號敏捷塑膠工廠，翻越該工廠外之圍牆
    （起訴書誤載為大門），進入該工廠內，以扳手拆卸該工廠
    內電箱一個（價值約新臺幣一萬二千元），惟於卸下後，尚
    未搬離之際，即為保全公司員工林信賢發覺當場制服並報警
    處理，始未得逞。經警到場逮捕甲○○後，在其身上扣得其
    所有供竊盜所用之手套一雙、活動扳手二支、扳手三支，及
    上開變電箱一個（已發還給敏捷塑膠工廠代表鄭庭年）。
二、案經臺中縣警察局霧峰分局報請臺灣臺中地方法院檢察署檢
    察官偵查起訴。
    理    由
一、程序方面：
  (一)本案被告甲○○所犯係死刑、無期徒刑、最輕本刑為三年以
    上有期徒刑以外之罪，被告於行準備程序中就被訴事實為有
    罪之陳述，經法官告知簡式審判程序之旨，並聽取公訴人、
    被告之意見後，認為適宜進行簡式審判程序，而依刑事訴訟
    法第二百七十三條之一第一項規定，裁定改用簡式審判程序
    ，是本案之證據調查，依刑事訴訟法第二百七十三條之二、
    同法第一百五十九條第二項之規定，不適用傳聞法則有關限
    制證據能力之相關規定。
  (二)本案被告所為不利於己之供述，並無出於強暴、脅迫、利誘
    、詐欺、疲勞訊問、違法羈押或其他不正之方法，亦非違反
    法定障礙事由經過期間不得訊問或告知義務之規定而為，依
    刑事訴訟法第一百五十六條第一項、第一百五十八條之二規
    定，應認其有證據能力。
  (三)本案認定犯罪事實所憑之非供述證據，均無違反法定程序而
    取得之情形，依刑事訴訟法第一百五十八條之四反面規定，
    自有證據能力。
二、上揭犯罪事實，業據被告於警詢、偵訊中及本院審理時均坦
    承不諱，核與敏捷塑膠工廠代表鄭庭年及保全人員林信賢於
    警詢中指述情節相符，並有臺中縣警察局霧峰分局扣押筆錄
    一份、贓物認領保管單一紙、刑事現場繪製圖一張、現場照
    片四張、扣押物品照片一幀附卷可稽，並有手套一雙、活動
    扳手二支、扳手三支扣案可資佐證，足見被告自白與事實相
    符，本案事證明確，其犯行洵堪認定，應依法論科。
三、按刑法第三百二十一條第一項第三款之攜帶兇器竊盜罪，係
    以行為人攜帶兇器為其加重條件，此所謂兇器，其種類並無
    限制，凡客觀上足以對人之生命、身體、安全構成威脅，具
    有危險性之兇器為已足，並不以攜帶之初有行兇之意圖為必
    要（最高法院七十九年臺上字第五二五三號判例意旨參照）
    。查被告所攜帶之活動扳手二支、扳手三支，均為沉重之鐵
    器，業經扣案可資佐證，客觀上自屬於足以殺傷人之生命、
    身體之器械，顯為具有危險性之兇器無訛，故核被告所為，
    係犯刑法第三百二十一條第二項、第一項第二、三款之攜帶
    兇器踰越牆垣竊盜未遂罪。起訴書雖漏未論列刑法第三百二
    十一條第一項第二款之踰越牆垣部分，然此僅係為加重條件
    之增加，乃屬單純一罪，毋庸變更起訴法條，併予敘明。被
    告已著手於竊盜犯罪行為之實行而不遂，為未遂犯，爰依刑
    法第二十五條第二項之規定，按既遂犯之刑度減輕其刑。被
    告前因詐欺案件，經本院以九十五年度簡字第四一○號判決
    處以有期徒刑三月，如易科罰金，以銀元三百元折算一日確
    定，又因竊盜案件，經本院以九十五年度簡字第一六七號判
    決處以有期徒刑三月，如易科罰金以新臺幣一千元折算一日
    確定，再因竊盜案件，經本院以九十五年度簡字第二五○二
    號判決處以有期徒刑五月，如易科罰金以新臺幣一千元折算
    一日確定，另因違反毒品危害條例案件，經本院九十五年度
    訴字第三一五二號判決處以有期徒刑十月，上訴後由臺灣高
    等法院臺中分院以九十六年度上訴字第一一七五號判決駁回
    上訴確定，前述四案，經臺灣高等法院臺中分院以九十六年
    度聲減字第一七九九號裁定減刑後合併應執行有期徒刑九月
    確定；其又因二次加重竊盜案件，經本院以九十五年度易字
    第三九七○號判決分別量處有期徒刑八月、八月，合併應執
    行有期徒刑一年二月確定，並經臺灣高等法院臺中分院以九
    十六年度聲減字第一七九九號裁定減刑後合併應執行有期徒
    刑七月確定，與前述有期徒刑九月之刑期接續執行，於九十
    七年三月二日縮刑期滿執行完畢，有臺灣高等法院被告前案
    紀錄表及臺灣臺中地方法院檢察署刑案資料查註紀錄表在卷
    可憑，被告前受有期徒刑執行完畢，五年內故意再犯本件有
    期徒刑以上之罪，為累犯，應依刑法第四十七條第一項之規
    定加重其刑，並先加重後減輕之。爰審酌被告正值壯年，不
    思循正當管道賺取財物，欲謀不勞而獲，其心可議，且其任
    意攜帶兇器踰越牆垣竊取他人財物，造成他人財產損失，影
    響社會治安甚鉅，再參以被告有多次竊盜前科，出監不久又
    再犯本案，業如前述，足見其素行不良及毫無悔意，暨考其
    犯罪動機、手段、方法、所竊物品價值，及被告坦承犯行，
    態度尚可等一切情況，量處如主文所示之刑，以示懲儆。公
    訴人蒞庭時雖對被告具體求處有期徒刑一年以上，然本院審
    酌被告所竊物品價值不高，又未能得逞，且其坦承犯行，犯
    後態度尚可，認公訴人求刑過重，併予敘明。扣案之手套一
    雙、活動扳手二支、扳手三支，為被告所有供犯罪所用之物
    ，業經被告供明在卷（參見本院卷第二五頁及背面），爰依
    刑法第三十八條第一項第二款之規定，併予宣告沒收。
四、另保安處分係針對受處分人將來之危險性所為之處置，以達
    教化、治療之目的，為刑罰之補充制度，竊盜犯贓物犯保安
    處分條例第三條第一項之規定，即係本於保安處分應受比例
    原則之規範，使保安處分之宣告，與行為人所為行為之嚴重
    性、行為人所表現之危險性及對於行為人未來行為之期待性
    相當之意旨而制定。查本案被告所竊物品價值非鉅，本院認
    對被告宣告適當之刑事處分，足對其等產生矯正策勵之作用
    ，非謂一有竊盜行為，即須諭知強制工作不可，且無證據證
    明被告對於犯罪已成其日常之惰性行為而具有犯罪之習性，
    本院因認尚無併予令其等入勞動場所強制工作之必要，附此
    敘明。
據上論斷，應依刑事訴訟法第二百七十三條之一第一項、第二百
九十九條第一項前段，刑法第三百二十一條第二項、第一項第二
款、第三款、第二十五條第二項、第四十七條第一項、第三十八
條第一項第二款，判決如主文。
中    華    民    國    97    年    8     月    8     日
                  刑事第十三庭  法  官  黃裕仁
上正本證明與原本無異。
如不服本判決，應於收受送達後十日內向本院提出上訴書狀（應
敘述具體理由並附繕本）。
上訴書狀如未敘述理由，應於上訴期間屆滿後二十日內補提理由
書於本院。
                                書記官  何惠文
中    華    民    國    97    年    8     月    8     日
附錄論罪科刑法條
刑法第三百二十一條：
犯竊盜罪而有左列情形之一者，處六月以上五年以下有期徒刑：
一  於夜間侵入住宅或有人居住之建築物、船艦，或隱匿其內而犯
    之者。
二  毀越門扇、牆垣或其他安全設備而犯之者。
三  攜帶兇器而犯之者。
四  結夥三人以上而犯之者。
五  乘火災、水災或其他災害之際而犯之者。
六  在車站或埠頭而犯之者。
前項之未遂罰之。


司法院資訊處製作；財團法人民間司法改革基金會備份。
